# 主营业务收入还是营业外收入

提问人：kingjoe 时间：2013-05-16 09:32:15
甲公司专业从事与政府合作开发经营工业园区，其收入包括政府财政返还的土地出让金及税收，这部分收入是政府补助吗？应作为主营业务收入还是营业外收入？

回答人：chenyiwei
基本赞同楼上网友意见，应进一步分析其业务模式。 财政部《关于做好执行企业会计准则的企业 2012 年年报工作的通知》（财会[2012]25号）规定：企业与政府发生交易所取得的收入，如果该交易具有商业实质，且与企业销售商品或提供劳务等日常经营活动密切相关的，应当按照《企业会计准则第 14 号——收入》的规定进行会计处理。在判断该交易是否具有商业实质时，应考虑该交易是否具有经济上的互惠性，与交易相关的合同、协议、国家有关文件是否已明确规定了交易目的、交易双方的权利和义务，如属于政府采购的，是否已履行相关的政府采购程序等。